臺灣板橋地方法院刑事裁定　　　　　　　99年度重訴字第42號
公　訴　人　臺灣板橋地方法院檢察署檢察官
被　　　告　林志堅
選任辯護人　葉秀美律師
上列被告因違反槍砲彈藥刀械管制條例等案件，本院裁定如下：
    主  文
林志堅自民國壹佰年伍月壹日起延長羈押貳月。
其餘聲請均駁回。
    理  由
一、被告林志堅涉犯組織犯罪防制條例第3 條第1 項後段之參與
    犯罪組織、犯槍砲彈藥刀械管制條例第7 條第2 項、第12條
    第2 項之出借衝鋒槍、手槍、子彈罪嫌、同條例第7 條第4
    項、第12條第4 項之寄藏衝鋒槍、手槍、子彈罪嫌，前經本
    院認被告犯罪嫌疑重大，且所犯為最輕本刑有期徒刑5 年以
    上之重罪，又被告係因拘提到案，有事實足認有逃亡之虞，
    而被告不僅就有關於其如何聯繫謝忠宏偕同至江裕煌位於新
    北市三芝區陳厝坑11號斜對面農地取得槍彈之過程，以及被
    告與潘明如何向案外人張文龍或劉國志聯繫取回槍彈之過
    程，其與潘明、謝忠宏之供述內容情節，不盡相同，有事
    實足認為有與共犯或證人串證之虞，非予羈押，顯難進行審
    判，而依刑事訴訟法第101 條第1 項第1 款、第2 款、第3
    款之規定，自民國99年10月1 日起執行羈押，並分別於100
    年1 月1 日、100 年3 月1 日裁定延長羈押各2 個月，此有
    99年10月1 日、同年12月9 日、100 年2 月16日當日報到單
    、準備程序筆錄、審判筆錄、本院99年12月13日、100 年2
    月18日所為延長羈押裁定各1 份與押票2 張附卷可稽。
二、經查：
  (一)吳錫聰曾於98年2 月或同年3 月間，至江裕煌位於新北市○
    ○區○○路上之辦公室，要求江裕煌與謝忠宏為其寄藏如附
    表所示之2 把槍枝與數量不詳之子彈，嗣經江裕煌或謝忠宏
    將裝有槍枝與數量不詳子彈之袋子，埋藏在新北市三芝區陳
    厝坑11號之斜對面農地內，事後，因案外人白日昇與楊錦雲
    有合建糾紛，欲報復楊錦雲，而向吳錫聰或被告尋求火力支
    援，吳錫聰因而指示被告與謝忠宏聯繫取回如附表所示之槍
    枝與子彈，欲出借白日昇使用，被告因而與謝忠宏於98年1
    2 月27日通聯相約隔日即同年月28日在新北市淡水捷運站會
    面，被告並於同年月28日，偕同潘明由臺北市中山區○○
    ○路485 巷18號2 樓之7 租屋處出發，搭乘捷運至淡水捷運
    站，再由謝忠宏開車至淡水捷運站，搭載被告與潘明至江
    裕煌位於新北市三芝區陳厝坑11號斜對面農地，由江裕煌取
    出埋在地下之槍彈，並由江裕煌或謝忠宏將裝有該2 把槍枝
    與數量不詳子彈之黑色手提袋交付給被告，被告取得槍彈後
    ，即與被告搭乘謝忠宏之車子離開後，搭乘捷運至海山捷運
    站，再搭乘計程車至新北市○○區○○街9 巷11號，由被告
    或潘明將裝有槍彈之袋子交予在現場之案外人張文龍，請
    張文龍轉交予白日昇。98年12月30日，在設於新北市○○區
    ○○街31號「卓仔魚店餐廳」前，白日昇涉嫌夥同張月圓、
    陳進賢、張文龍、劉國志、廖文興、于豫喜分持槍彈與棍棒
    傷害楊錦雲，張文龍並曾持附表編號2 所示之手槍擊發子彈
    1 顆，經媒體報導後，被告與吳錫聰商量決定向白日昇等人
    取回出借之槍彈，被告並委請潘明代為撥打電話向劉國志
    索取槍彈，嗣經張文龍將槍彈帶至臺北市中山區○○○路48
    5 巷18號2 樓之7 ，交還被告，被告並將張文龍交還之槍彈
    藏放在自己房間內等節，除據被告、謝忠宏、潘明分別於
    警詢、偵訊及本院準備程序供述在卷外，並經證人吳錫聰、
    江裕煌、張文龍證述明確，復有如附表所示之槍枝2 支與子
    彈2 顆扣案可憑，堪認被告涉犯槍砲彈藥刀械管制條例第7
    條第2 項、第12條第2 項之出借衝鋒槍、手槍、子彈罪嫌、
    同條例第7 條第4 項、第12條第4 項之寄藏衝鋒槍、手槍、
    子彈罪嫌，均犯罪嫌疑重大，而出借、持有手槍、衝鋒槍之
    法定最低本刑均為有期徒刑5 年以上之罪。
  (二)被告原居住在以其名義承租之臺北市中山區○○○路485 巷
    18號2 樓之7 租屋處，於前述槍擊案發生後，被告除與吳錫
    聰商量取回槍彈外，並於張文龍將槍彈交回後，依吳錫聰指
    示僅將其中一支手槍提供張文龍投案，而將衝鋒槍埋藏在臺
    北縣雙溪鄉○○路63號後方小山坡地，事後，即離開臺北，
    而於99年6 月5 日在臺中市○○路○段77號3 樓之2 ，為警
    持拘票查獲一節，則據被告、證人張文龍陳稱在卷，並有拘
    票附卷可稽，是以被告於槍擊案發生後，離去原來居住之臺
    北市中山區○○○路485 巷18號2 樓之7 ，顯有逃亡之虞，
    而被告於案發後，與吳錫聰商量對策，並將涉案的衝鋒槍另
    行埋藏，而可合理懷疑被告有與吳錫聰勾串之虞。再被告林
    志堅就係何人同意出借槍枝，以及如何向張文龍取回槍枝、
    為何僅提供一支手槍供張文龍投案，而將衝鋒槍另行埋藏等
    節，與吳錫聰、潘明、張文龍之陳述情節，不盡相同，而
    認被告有勾串共犯與證人之虞，是被告具有刑事訴訟法第10
    1 條第1 項第1 款、第2 款、第3 款所列之理由，被告之羈
    押期間，均即將屆滿，而被告之羈押原因，仍然存在，自有
    繼續羈押之必要，應自100 年5 月1 日起，再延長羈押2 月
  (三)至於被告之選任辯護人請求准予被告具保停止羈押部分，因
    被告具有羈押原因，已如上述，其等聲請具保停止羈押，自
    無理由，此部分之聲請，應予駁回。
五、依刑事訴訟法第220 條、第108 條第1 項、第2 項，裁定如
    主文。
中    華    民    國   100    年    4     月    27    日
                  刑事第五庭  審判長法  官  胡堅勤
                                    法  官  盧軍傑
                                    法  官  高增泓
以上正本證明與原本無異。
如不服本裁定，應於收受送達後5 日內向本院提出抗告狀。
                                    書記官  林政良
中    華    民    國   100    年    4     月    27    日
附表：
┌──┬───────────┬───┬───────────────┐
│編號│   物  品   名  稱    │數  量│    備                  註    │
├──┼───────────┼───┼───────────────┤
│1   │仿造衝鋒槍（槍枝管制編│1支   │認係由仿美國COBRAY廠M11 型口徑│
│    │號0000000000號，含彈匣│      │9mm 制式衝鋒槍製造，槍管內具伍│
│    │1 個）                │      │條左旋來復線，擊發功能正常，可│
│    │                      │      │供擊發同口徑制式子彈使用，認具│
│    │                      │      │殺傷力。                      │
├──┼───────────┼───┼───────────────┤
│2   │制式手槍（槍枝管制編號│1支   │認係口徑9mm 制式半自動手槍，為│
│    │0000000000號，含彈匣1 │      │捷克CZ廠100 型，槍號遭磨滅，經│
│    │個）                  │      │以電解腐蝕法重現結果，研判槍號│
│    │                      │      │為C3631 ，槍管內具6 條右旋來復│
│    │                      │      │線，擊發功能正常，可供擊發同口│
│    │                      │      │徑制式子彈使用，認具殺傷力。  │
└──┴───────────┴───┴───────────────┘